【裁判字號】    89,訴,1607
【裁判日期】    900112
【裁判案由】    毒品危害防制條例
【裁判全文】
臺灣板橋地方法院刑事判決                        八十九年度訴字第一六七號
    公  訴  人  臺灣板橋地方法院檢察署檢察官
    被      告  甲○○
右列被告因毒品危害防制條例案件，經檢察官提起公訴（八十九年度毒偵字第四八五
五號），及台灣台北地方法院檢察署併案移送本院審理（八十九年度毒偵字第三五六
三號），本院判決如左：
    主  文
甲○○連續施用第一級毒品，累犯，處有期徒刑捌月，扣案含海洛因香煙壹支沒收銷
燬之；又連續施用第二級毒品，累犯，處有期徒刑肆月，扣案安非他命貳包（壹包淨
重零點陸公克，另壹包毛重玖點肆肆公克、淨重捌點捌捌公克）沒收銷燬之，打火機
壹個沒收；前項有期徒刑部分應執行有期徒刑拾月。
    事  實
一、甲○○於民國（下同）八十六年一月十日，因違反藥事法及麻醉藥品管理條例案
    件，經台灣高等法院分別判處有期徒刑五月及七月，應合併執行有期徒刑十月確
    定，刑期自八十六年五月二十八日起算，本應於八十七年三月二十日執行完畢；
    其於八十六年八月十五日，又因犯非法吸用化學合成麻醉藥品罪，為本院判處有
    期徒刑七月確定，刑期本應自八十七年三月二十一日接續起算，應於八十七年十
    月二十日執行完畢，其則於八十七年四月十日假釋出獄，假釋期間至八十七年十
    月二日因縮刑屆滿視為執行完畢。甲○○復因施用毒品案件，經本院先後二次依
    檢察官聲請以裁定送觀察、勒戒後，因無繼續施用毒品之傾向，由台灣板橋地方
    法院檢察署檢察官分別於八十七年九月二十一日、八十八年六月二十九日，各以
    八十七年度偵字第一九二０七號、八十八年度偵緝字第九二０號處分不起訴確定
    在案。其又自八十八年七月間某日起至八十八年十二月二日止，連續施用第二級
    毒品安非他命多次，經台灣士林地方法院檢察署以八十八年度毒偵緝字第一０一
    號提起公訴並執行強制戒治，經台灣高等法院於八十九年六月十六日以八十八年
    度上易字第一九四四號判處有期徒刑七月確定。詎甲○○仍不知悔改，於停止強
    制戒治付保護管束期間內，分別基於施用第一級、第二級毒品之概括犯意，先於
    八十九年七月五日上午，在台北縣福裕街九號四樓居所，以將海洛因捲於香煙內
    吸用，及將安非他命置於鋁箔紙上燒烤吸食其煙薰方式，分別施用第一級毒品海
    洛因及第二級毒品安非他命各乙次，嗣於當日十三時三十分許，為警在台北縣三
    重市○○街九號四樓查獲，並扣得其持有供吸用安非他命乙包（淨重零點六公克
    ）、打火機乙個。而其經檢察官具保釋回後，承前施用毒品概括犯意，於八十九
    年十一月二十九日下午，在台北縣板橋市大漢橋下，以將海洛因捲於香煙內吸用
    ，及將安非他命置於鋁箔紙上燒烤吸食其煙薰方式，再度施用第一級毒品海洛因
    及第二級毒品安非他命各乙次，嗣於當日二十一時三十分許，為警在台北市○○
    ○路與和平西路口查獲，扣得其持有安非他命乙包（毛重九點四四公克、淨重八
    點八八公克）及摻有海洛因香煙乙支。
二、案經台灣板橋地方法院檢察署觀護人簽請該署檢察官偵查起訴，及台灣台北地方
    法院檢察署併案移送本院審理（八十九年度毒偵字第三五六三號）。
    理  由
一、訊據被告甲○○於本院審理時已坦承右開犯罪事實，其於八十九年七月五日、十
    一月二十九日為警查獲所採尿液檢體，經送鑑定後分別呈現安非他命、海洛因代
    謝物嗎啡陽性反應，及安非他命陽性反應，有台灣檢驗科技股份有限公司之濫用
    藥物尿液檢驗報告及台北市立療養院煙毒尿液檢驗報告書各乙份在卷足憑，並有
    被告持有安非他命合計二包（乙包淨重零點六公克，另乙包毛重九點四四公克、
    淨重八點八八公克），打火機乙個，及摻有海洛因香煙乙支等物扣案足資佐證。
    另被告前因施用毒品案件，經本院先後二次依檢察官聲請以裁定送觀察、勒戒後
    ，因無繼續施用毒品之傾向，由台灣板橋地方法院檢察署檢察官分別於八十七年
    九月二十一日、八十八年六月二十九日，各以八十七年度偵字第一九二０七號、
    八十八年度偵緝字第九二０號處分不起訴確定在案。其又自八十八年七月間某日
    起至八十八年十二月二日止，連續施用第二級毒品安非他命多次，經台灣士林地
    方法院檢察署以八十八年度毒偵緝字第一０一號提起公訴並執行強制戒治，經台
    灣高等法院於八十九年六月十六日以八十八年度上易字第一九四四號判處有期徒
    刑七月確定，有該判決書、台灣高等法院被告全國前案紀錄表可憑，本件事證明
    確，被告三犯施用毒品罪行堪以認定。
二、核被告所為，依毒品危害防制條例第二十三條第二項規定，應以犯同條例第十條
    第一項及第二項之施用第一級、第二級毒品罪論處。被告基於施用毒品習性先後
    二度分別施用海洛因及安非他命，所犯罪名各屬相同，顯係出於概括犯意為之，
    各為連續犯，分別依刑法第五十六條規定各以一罪論，並均加重其刑。被告於八
    十九年十一月二十九日下午，在台北縣板橋市大漢橋下，以將海洛因捲於香煙內
    吸用，及將安非他命置於鋁箔紙上燒烤吸食其煙薰方式，再度施用第一級毒品海
    洛因及第二級毒品安非他命各乙次之罪行，公訴人雖未於起訴事實內載明，惟經
    併案移送審理，又與被告原被訴之施用第一級、第二級毒品罪間各有連續犯裁判
    上一罪關係，仍為起訴效力所及，本院自應併予審究。被告所犯施用第一級毒品
    、第二級毒品二罪，因海洛因與安非他命之藥物屬性不同、施用方法及該當罪名
    互異，應分論併罰。查被告有事實欄所示犯罪科刑及刑之執行完畢情形，有台灣
    高等法院被告全國前案紀錄表可稽，其於有期徒刑執行完畢後五年內再犯本件有
    期徒刑之罪，為累犯，應依刑法第四十七條規定遞加重其刑。扣案被告持有安非
    他命合計二包（乙包淨重零點六公克，另乙包毛重九點四四公克、淨重八點八八
    公克），及摻有海洛因香煙乙支等物為查獲之毒品，該香煙與內含之海洛因無法
    分離，均依毒品危害防制條例第十八條第一項前段規定諭知沒收銷燬之。扣案打
    火機乙個為被告所有，經其供明屬實，又為被告施用第二級毒品犯本罪所用之物
    ，依刑法第三十八條第一項第二款規定沒收。
據上論斷，應依刑事訴訟法第二百九十九條第一項前段，毒品危害防制條例第二十三
條第二項、第十條第一項、第二項、第十八條第一項前段，刑法第五十六條、第十一
條、第四十七條、第五十一條第五款、第三十八條第一項第二款判決如主文。
本案經檢察官陳銘祥到庭執行職務
中      華      民      國      九十      年      一      月    十二    日
                                  臺灣板橋地方法院刑事第四庭
                                        法  官  陳  恒  寬
右正本證明與原本無異。
如不服本判決，應於判決送達後十日內，向本院提出上訴狀。
                                        書記官  葉  瑩  庭
中      華      民      國      九十      年      一      月    十六    日
附錄本案所犯法條全文
毒品危害防制條例第十條
施用第一級毒品者，處六月以上五年以下有期徒刑。
施用第二級毒品者，處三年以下有期徒刑。


司法院資訊處製作；財團法人民間司法改革基金會備份。
